臺灣新北地方法院三重簡易庭小額民事判決
                                   111年度重小字第3066號
原      告  洪村井  
訴訟代理人  郭政南  
被      告  葉貞君  



上列當事人間請求返還不當得利事件，經本院於民國111年10月2
5日言詞辯論終結，判決如下：
    主      文
被告應給付原告新臺幣貳萬參仟陸佰柒拾捌元，及自民國一百一
十一年五月二十八日起至清償日止，按年息百分之五計算之利息
。
訴訟費用確定為新臺幣壹仟元由被告負擔。
本判決得假執行。
    事實及理由
一、原告主張：被告於民國110年5月11日向原告購買左岸京站B6
    戶第23樓(門牌號碼：新北市○○區○○○路0段00號23樓之5)與
    車位153號暨所坐落之土地(下合稱系爭不動產)，兩造並簽
    定房屋預定買賣契約書與土地預定買賣契約書(下稱系爭土
    地契約書)，嗣於同年12月2日辦理交屋，惟實際登記予被告
    之土地面積權利範圍超出系爭土地契約書記載之十萬分之一
    ，依系爭土地契約書第3條第1項約定兩造即應進行面積誤差
    金額之找補，並以系爭土地契約書第4條約定之土地價款除
    以該面積所計算之單價（扣除車位價款及面積），是被告應
    給付原告之金額即為新臺幣(下同)23,678元(計算式：7,056
    ,000元÷298×1＝23,678元)，屢經原告催討無效。為此，爰依
    系爭土地契約書第3條第1項之約定提起本訴，並聲明：被告
    應給付原告23,678元及自支付命令送達之翌日起至清償日止
    ，按年息百分之5計算之利息。
二、被告則以：被告於110年12月2日交屋時，已依原告提供之交
    屋相關資料辦理交屋手續，且系爭土地契約書第3條第1項約
    定「雙方同意面積誤差之找補…於交屋時一次結清」，是被
    告已於同日結清繳納所有款項完成交屋，原告本件主張自無
    理由等語置辯。並聲明：原告之訴駁回。
三、原告主張被告於110年5月11日向原告購買系爭不動產，兩造
    並簽立房屋預定買賣契約書及系爭土地契約書，嗣於同年12
    月2日辦理交屋等節，業據其提出上開契約書及建物所有權
    狀、土地所有權狀等件為證，堪信為真實。至原告復主張被
    告尚有土地面積誤差找補金額未為給付，則為被告所否認，
    並以前揭情詞置辯。本院判斷如下：
　㈠查系爭土地契約書第3條第1項約定：「依本約第四條計算之
    土地面積登記總面積如有誤差，其不足部分乙方(按即原告)
    均應全部找補；其超過部分，甲方(按即被告)只找補百分之
    二為限(至多找補不超過百分之二)，且雙方同意面積誤差之
    找補，分別以本契約第四條約定之土地價款除以該面積所計
    算之單價(應扣除車位價款及面積)，無息於交屋時一次結清
    」，復依系爭土地契約書第2條第3項第1款約定被告所購買
    房屋部分之土地持分為權利範圍100,000分之298、停車位部
    分之土地持分則為權利範圍100,000分之10，是被告所購買
    之土地持分權利範圍合計100,000分之308，另參以土地所有
    權狀所載，被告實際就三重區三重段399地號土地持分為權
    利範圍100,000分之309，是土地契約書約定被告購買之面積
    即與實際登記之面積存有100,000分之1之誤差，自應進行找
    補。又系爭土地契約書第4條約定土地部分(扣除車位價款及
    面積)價款為7,056,000元，據此核算，原告得向被告請求土
    地面積誤差之找補金額即為23,678元(計算式：7,056,000元
    ÷298＝23,678元，元以下四拾五入，即每100,000分之1權利
    範圍之價額)。
　㈡按請求履行債務之訴，原告就其所主張債權發生原因之事實
    ，固有舉證之責任，若被告自認此項事實而主張該債權已因
    清償而消滅，則清償之事實，應由被告負舉證之責任(最高
    法院28年渝上字第1920號判例意旨參照)。被告雖辯稱其於1
    10年12月2日業結清繳納所有款項完成交屋乙節，惟據原告
    提出被告當日簽署之面積找補明細表，見被告當日實際係支
    付房屋部分之找補金額1,626元，復為被告所不爭執，自與
    被告有無清償上開土地面積誤差找補金額無涉，是被告上開
    所辯，自非可採。
四、從而，原告依系爭土地契約書第3條第1項之約定請求被告給
    付23,678元，及自支付命令送達之翌日即111年5月28日起至
    清償日止，按年息百分之5計算之利息，為有理由，應予准
    許。
五、本件事證已臻明確，兩造其餘主張、攻擊防禦方法及所提之
    證據，均核與本件判決所認結果不生影響，爰毋庸逐一再加
    論述，附此敘明。
六、本件係依小額訴訟程序而為被告敗訴之判決，爰依職權宣告
    假執行。並依民事訴訟法第78條、第436條之19第1項之規定
    ，確定本件訴訟費用額為1,000元，應由被告負擔。
中　　華　　民　　國　　111 　年　　11　　月　　25　　日
                           臺灣新北地方法院三重簡易庭 
                                 法  官  洪任遠
以上正本係照原本作成。
如不服本判決，應於送達後20日內，向本院提出上訴狀，並表明
上訴理由（上訴理由應表明1、原判決所違背之法令及具體內容
。2、依訴訟資料可認為原判決有違背法令之具體事實。），如
於本判決宣示後送達前提起上訴者，應於判決送達後20日內補提
上訴理由書（須附繕本），如未於上訴後20日內補提合法上訴理
由書，法院得逕以裁定駁回上訴。
中　　華　　民　　國　　111 　年　　11　　月　　25　　日
　　　　　　　　　　　            書記官  楊家蓉